臺灣高等法院刑事判決               100年度上訴字第3338號
上  訴  人
即  被  告  楊家銘
上列上訴人因毒品危害防制條例案件，不服臺灣板橋地方法院
100年度訴字第2019號，中華民國100年10月21日第一審判決（起
訴案號：臺灣板橋地方法院檢察署100年度毒偵字第4745號），
提起上訴，本院判決如下：
    主  文
上訴駁回。
    事  實
一、按刑事訴訟法第350條、第361條規定，不服地方法院之第一
    審判決而上訴者，須提出上訴書狀，並應敘述具體理由，為
    上訴必備之程式。倘已提出上訴理由，但所提非屬具體理由
    者，則由第二審法院以上訴不合法律上之程式，判決駁回。
    而所謂具體理由，必係依據卷內既有訴訟資料或提出新事實
    或新證據，指摘或表明第一審判決有何採證認事、用法或量
    刑等足以影響判決本旨之不當或違法，而構成應予撤銷之具
    體事由，始克當之（例如：依憑證據法則具體指出所採證據
    何以不具證據能力，或依憑卷證資料，明確指出所為證據證
    明力之判斷如何違背經驗、論理法則）；倘僅泛言原判決認
    定事實錯誤、違背法令、量刑失之過重或輕縱，而未依上揭
    意旨指出具體事由，皆難謂係具體理由，俾與第二審上訴制
    度旨在請求第二審法院撤銷、變更第一審不當或違法之判決
    ，以實現個案救濟之立法目的相契合，並節制濫行上訴。又
    上訴意旨對於原判決實體上之違法，或程序上之違法，均必
    須為具體的指摘，俾得就其指摘事項加以審查。故而上訴人
    之上訴書狀或補提之上訴理由書，雖有敘述上訴理由，惟並
    未具體敘述第一審判決有上述違法、不當情形，即與未敘述
    具體理由無異，其所為上訴，即不符合上訴之法定要件。
二、本件被告楊家銘提起上訴，其上訴理由略以：被告犯罪後尚
    知坦認犯行，懇請從輕量刑云云。惟原判決綜合全案證據資
    料，本於事實審法院之推理作用，認定被告有如其事實欄所
    載施用第一級毒品海洛因之犯行，論以犯施用第一級毒品，
    累犯，處有期徒刑拾月。已詳敘其所憑證據及認定之理由；
    且上訴人於原審準備程序及審判程序均承認有施用第一級毒
    品海洛因犯行（見原審卷第31頁反面、第36頁），並被告於
    100年7 月6日為警所採尿液送臺灣檢驗科技股份有限公司檢
    驗結果，發現確有鴉片類嗎啡(經代謝反應為嗎啡)陽性反應
    ，有新北市政府警察局查獲毒品案件尿液檢體監管紀錄表（
    尿液檢體編號：H0000000)、臺灣檢驗科技股份有限公司100
    年7 月20日出具之濫用藥物檢驗報告在卷可佐，經核其證據
    之取捨及證明力之判斷均與經驗法則、論理法則無違，並有
    卷存證據資料可資覆按。且於量刑時，已審酌「被告前已有
    因施用第一級毒品，經法院判處罪刑之前科紀錄，竟仍不思
    尋求正當之身心發展，再施用足以導致精神障礙、性格異常
    ，甚至造成生命危險之海洛因，戕害一己之身心健康，對社
    會治安可能之危害程度非微，惟其於犯後尚知坦認犯行」等
    一切情狀而予量刑，在量刑上對被告有利、不利事由，原審
    均已審酌，並無任何輕重失衡或違法不當之處。是被告上訴
    意旨原審業已審酌，此外復未指出原判決有何量刑失當之具
    體事由，自非適法之上訴理由。從而，被告上訴請求減輕其
    刑云云，未能具體指摘原判決於認定事實，適用法律及量刑
    等項有何違法或不當，揆諸上揭意旨，本件上訴顯不合法定
    程式，應予駁回，並不經言詞辯論為之。
三、據上論斷，應依刑事訴訟法第367條前段、第372條，判決如
    主文。
中    華    民    國   100    年    11    月    22    日
                  刑事第六庭  審判長法  官  邱同印
                                    法  官  郭豫珍
                                    法  官  黃惠敏
以上正本證明與原本無異。
如不服本判決，應於收受送達後10日內向本院提出上訴書狀，其
未敘述上訴之理由者並得於提起上訴後10日內向本院補提理由書
（均須按他造當事人之人數附繕本）「切勿逕送上級法院」。
                                    書記官  陳豪達
中    華    民    國   100    年    11    月    24    日